【裁判字號】    89,簡上,19
【裁判日期】    890831
【裁判案由】    傷害
【裁判全文】
臺灣雲林地方法院刑事判決                          八十九年度簡上字第一九號
    上  訴  人
    即  被  告乙○○
右列上訴人因傷害案件，不服本院虎尾簡易庭中華民國八十八年度虎簡字第六八號八
十九年四月十一日第一審判決（聲請簡易處刑案號臺灣雲林地方法院檢察署八十九年
度偵字第八八○號）提起上訴，本院合議庭為第二審判決如左：
    主  文
上訴駁回。
    事  實
一、乙○○與丙○○係連襟，獨自一人與丙○○一家五口同住於雲林縣虎尾鎮平和里
    四鄰青埔二之五號，平日感情即已不睦，乙○○並常因在房內裸睡未關房門一事
    ，引起丙○○家人不滿，時生細故。丙○○於民國八十八年十一月三日晚上參加
    喜宴返家，因飲酒略有醉意在客廳休息，於同日二十一時許，見乙○○未關客廳
    大門匆忙外出，即命乙○○關好門再出去，乙○○不從，二人再生衝突，乙○○
    隨手持棍子（未扣案）、丙○○則持鐵棍互相歐擊，乙○○因閃避得宜未被擊中
    ，丙○○則為乙○○以手及棍子擊中身上多處，受有鼻子出血紅腫、臉部擦傷○
    ○‧五×○‧五公分、後背擦傷三×三公分、腹部擦傷三×二公分、左手第五指
    變形無法活動及胸部疼痛等傷害。不久，丙○○之妻李素秀返家，見丙○○倒臥
    於門口，旋即帶同趕往醫院診治。
二、案經被害人丙○○訴由雲林縣警察局虎尾分局報請臺灣雲林地方法院檢察署檢察
    官偵查起訴。
    理  由
一、訊據被告乙○○固坦承於上開時日因未關客廳大門，遭告訴人丙○○制止而生衝
    突之事實，惟矢口否認傷害犯行，辯稱：當晚係丙○○拿鐵棍毆打伊，因其酒醉
    重心不穩而自己跌倒受傷，伊並未毆打丙○○；如丙○○確係遭伊持棍毆傷，其
    傷勢當不致如診斷證明書上所載之「左小指脫臼及嘴唇裂傷」而已，足見本案全
    係丙○○捏造云云。
二、惟查右揭告訴人遭被告以手及木棍毆傷之事實，業據告訴人於警訊時及偵審中指
    訴綦詳，核與證人李素秀證述伊返家見告訴人倒地受傷之情節相符，其證稱：伊
    未親眼看到丙○○被打，但伊當晚回家看到他受傷躺在車庫門口，伊就趕快將他
    送醫，當時他有說是被乙○○打的等語（見本院八十九年八月九日訊問筆錄）；
    佐以被告與告訴人於晚上九時許發生衝突，為雙方所不爭執，而告訴人因傷至醫
    院急診，醫師看診時間記載為晚上十時零分，有天主教若瑟醫院急診護理評估記
    錄表一紙在卷，足見證人證稱伊返家後帶同被告掛急診之證詞非虛。次查告訴人
    至警局提出之診斷證明書上固僅記載：「左小指脫臼及嘴唇裂傷」，惟經本院向
    天主教若瑟醫院函查告訴人當日之急診病歷表，其上明確記載當晚告訴人就診時
    之傷勢為：「丙○○主訴被打，受有鼻子出血紅腫、臉部擦傷○○‧五×○‧五
    公分、後背擦傷三×三公分、腹部擦傷三×二公分、左手第五指變形無法活動及
    胸部疼痛」，有前開診斷證明書及急診護理評估記錄表各一紙附卷可稽，並經鑑
    定證人即當晚急診時參與會診之醫師甲○○結證屬實，其結證稱：「急診當晚我
    有被通知會診，八十八年十一月八日所開立之診斷證明書（警卷所附）僅就我負
    責之骨科部分範圍所開立，沒有包括全部之受傷範圍，原急診醫師已離職」、「
    因為丙○○受傷部位有多處，不可能像是單純跌倒所造成，如用粗糙之棍棒毆打
    ，則有可能造成多處擦傷，本件鼻子部分較有可能像是用拳頭或以鈍器擊傷」等
    語甚詳，足證告訴人所受之傷勢，絕非因自行跌到所致。綜上所述，被告前開辯
    解，均係事後卸責之詞，不足採信，事證明確，被告犯行堪以認定。
三、核被告乙○○所為，係犯刑法第二百七十七條第一項傷害罪。原審認被告罪證明
    確，因予適用刑法第二百七十七條第一項、第四十一條、罰金罰鍰提高標準條例
    第一條前段、第二條等規定，量處被告拘役五十日，並諭知易科罰金之折算標準
    。本院經核原判決認事用法及量刑，俱無不合。被告上訴意旨指摘原判決不當，
    為無理由，應予駁回。
四、至被告所用之棍子一枝並未扣案，又無證據足以證明該枝棍子尚屬存在，為免日
    後沒收之困難，爰不另為沒收之諭知。另被告既供稱伊大哥於案發時並未在場親
    見，則於本院審理時再聲請傳喚其大哥作證，經核並無必要，爰不另為傳喚；而
    被告提出之鐵管一枝，告訴人堅稱非伊所有，且又非供本案被告犯罪所用之工具
    ，自不得為沒收之諭知，應於案件終結後發還被告，附此敘明。
據上論斷，應依刑事訴訟法第四百五十五條之一第三項、第三百六十八條，判決如主
文。
本案經檢察官徐維嶽到庭執行職務
中      華      民      國      八十九      年    八    月    三十一    日
                                        臺灣雲林地方法院刑事第一庭
                                            審判長法官  康  樹  正
                                                  法官  廖  國  勝
                      法官  唐  光  義
右正本證明與原本無異。
不得上訴。
                                                書記官  陳  善  永
中      華      民      國      八十九      年    八    月    三十一    日


司法院資訊處製作；財團法人民間司法改革基金會備份。
